臺灣新北地方法院刑事判決　　　　　110年度審交易字第965號
公　訴　人　臺灣新北地方檢察署檢察官
被　　　告　袁暉舜



上列被告因公共危險案件，經檢察官提起公訴（110 年度偵字第
00000 號），被告於本院準備程序中就被訴事實為有罪之陳述，
經本院裁定進行簡式審判程序，判決如下：
    主  文
袁暉舜駕駛動力交通工具而有吐氣所含酒精濃度達每公升零點貳
伍毫克以上情形，累犯，處有期徒刑陸月，如易科罰金，以新臺
幣壹仟元折算壹日。
    事  實
一、袁暉舜於民國110 年8 月13日19時至24時許間，在新北市○
    ○區○○路000 巷00號4 樓居所內飲用酒類後，雖經休息，
    但未待體內酒精濃度消退，竟仍基於酒後駕駛動力交通工具
    之犯意，於110 年8 月14日某時，駕駛車牌號碼00-00 號輪
    式起重機之重型動力機械行駛於道路上。嗣於同日8 時16分
    許，因行經新北市板橋區廣權路管制區而為警攔查，經警發
    現其身上散發酒味而對其實施酒精濃度測試，於同日8 時23
    分許測得其吐氣所含酒精濃度達每公升0.76毫克而查悉上情
    。
二、案經新北市政府警察局板橋分局報告臺灣新北地方檢察署檢
    察官偵查起訴。
    理  由
壹、程序方面：
    本件被告袁暉舜所犯係死刑、無期徒刑、最輕本刑為3 年以
    上有期徒刑以外之罪，其於準備程序中就被訴事實為有罪之
    陳述，經法官告知簡式審判程序之旨，並聽取公訴人及被告
    之意見後，依刑事訴訟法第273 條之1 第1 項規定，裁定本
    案改依簡式審判程序審理，且依刑事訴訟法第273 條之2 及
    第159 條第2 項規定，不適用傳聞法則有關限制證據能力之
    相關規定，合先敘明。
貳、實體方面：
一、上揭犯罪事實，業據被告袁暉舜於警詢時、偵查中、本院準
    備程序及審理時均坦承不諱，並有新北市政府警察局吐氣酒
    精濃度檢測程序暨拒測法律效果確認單、新北市政府警察局
    板橋分局當事人酒精測定紀錄表各1 份、新北市政府警察局
    舉發違反道路交通管理事件通知單2 紙、財團法人台灣商品
    檢測驗證中心呼氣酒精測試器檢定合格證書1 份、車輛詳細
    資料報表1 紙在卷可稽（見偵查卷第23、25、27、29、35頁
    ），足認被告前揭任意性自白與事實相符，應堪信為真實。
    本案事證明確，被告犯行洵堪認定，應依法論科。
二、論罪科刑：
  ㈠核被告所為，係犯刑法第185 條之3 第1 項第1 款之駕駛動
    力交通工具而有吐氣所含酒精濃度達每公升0.25毫克以上情
    形之公共危險罪。
  ㈡被告前因公共危險案件，經臺灣士林地方法院105 年度士交
    簡字第1149號判決判處有期徒刑4 月確定，於105 年12月29
    日執行完畢；又因公共危險案件，經臺灣臺北地方法院107
    年度交簡字第385 號判決判處有期徒刑5 月確定，於108 年
    1 月30日執行完畢，此有臺灣高等法院被告前案紀錄表1 份
    在卷可憑，其於受有期徒刑執行完畢後，5 年以內故意再犯
    本件有期徒刑以上之罪，為累犯。至司法院釋字第775 號解
    釋，依解釋文及理由之意旨，係指構成累犯者，不分情節，
    一律加重最低本刑，於不符合刑法第59條所定要件之情形下
    ，致生行為人所受之刑罰超過其所應負擔罪責之個案，不符
    罪刑相當原則、比例原則。於此範圍內，在修正前，為避免
    發生上述罪刑不相當之情形，法院就該個案應裁量是否加重
    最低本刑；依此，該解釋係指個案應量處最低法定刑、又無
    法適用刑法第59條在內減輕規定之情形，法院應依此解釋意
    旨裁量不予加重最低本刑（最高法院108 年度台上字第338
    號判決意旨參照）。準此，本件依被告累犯及犯罪情節，並
    無上開情事，應依刑法第47條第1 項之規定加重其刑。
  ㈢爰審酌被告前已有多次酒後駕車之公共危險前科，明知酒精
    成分對人之意識能力具有不良影響，酒後駕車對一般往來之
    公眾及駕駛人自身皆具有高度危險性，既漠視自己安危，尤
    罔顧公眾安全，於服用酒類後仍執意駕駛重型動力機械上路
    ，有害行車安全，並衡酌本案酒後所駕駛之動力交通工具為
    輪式起重機，經測得之吐氣所含酒精濃度為每公升0.76毫克
    ，為警查獲前並未有肇事而造成其他道路交通安全之重大實
    害，犯後始終坦承犯行之態度，及兼衡其自陳高職畢業之智
    識程度，現在從事開起重機工作，須扶養配偶及2 名就學子
    女，且配偶前2 月出車禍，每週須復健2 次之生活狀況等一
    切情狀，量處如主文所示之刑，並諭知如易科罰金之折算標
    準。
據上論斷，應依刑事訴訟法第273 條之1 第1 項、第299 條第1
項前段，刑法第185 條之3 第1 項第1 款、第47條第1 項、第41
條第1 項前段，刑法施行法第1 條之1 第1 項，判決如主文。
本案經檢察官王聖涵提起公訴，經檢察官張啓聰到庭執行職務。
中    華    民    國   110    年    11    月    24    日
                  刑事第二十五庭  法  官      曾淑娟
上列正本證明與原本無異。
如不服本判決，應於判決送達後20日內敘明上訴理由，向本院提
出上訴狀（應附繕本），上訴於臺灣高等法院。其未敘述上訴理
由者，應於上訴期間屆滿後20日內向本院補提理由書「切勿逕送
上級法院」。
                                   書記官     張佑慈
中    華    民    國   110    年    11    月    24    日
附錄本案論罪科刑法條全文：
中華民國刑法第185條之3
駕駛動力交通工具而有下列情形之一者，處2 年以下有期徒刑，
得併科20萬元以下罰金：
一、吐氣所含酒精濃度達每公升零點二五毫克或血液中酒精濃度
    達百分之零點零五以上。
二、有前款以外之其他情事足認服用酒類或其他相類之物，致不
    能安全駕駛。
三、服用毒品、麻醉藥品或其他相類之物，致不能安全駕駛。
因而致人於死者，處3 年以上10年以下有期徒刑；致重傷者，處
1 年以上7 年以下有期徒刑。
曾犯本條或陸海空軍刑法第54條之罪，經有罪判決確定或經緩起
訴處分確定，於5 年內再犯第1 項之罪因而致人於死者，處無期
徒刑或5 年以上有期徒刑；致重傷者，處3 年以上10年以下有期
徒刑。